Ruben HONFOVOU

Développeur Front-end

rubenwhite22@gmail.com +229 0196404757 Cotonou, Bénin 22 ans | Béninois



PROFIL PROFESSIONNEL

Développeur web depuis près de 4 ans, j'ai travaillé sur plus d'une quarantaine de projets plus innovants et passionnants les uns que les autres. J'ai acquis de l'expérience dans la création d'interfaces fluides et de navigation intuitives.

Je suis excellent pour créer de fonctionnalités innovantes en gardant le code le plus léger, compréhensible et maintenable possible. En quête de nouvelles expériences et de projets d'envergures, je suis curieux, proactif et dévoué.

EXPÉRIENCES PROFESSIONNELLES

Févr. 2022 - Nov. 2024 Cotonou, Bénin Développeur Front-end - Travailleur Indépendant

- Développement de l'interface d'une plateforme d'élevage de lapins
- Développement d'applications Shopify pour le compte de vendeurs grossistes
- Intégrations de maquettes Figma à des boutiques e-commerces Shopify et Prestashop
- Intégration de maquettes Figma à des projets React & Next.js
- Création de composants Open Source au profit de développeurs

Avr. 2023 - Oct. 2023 Abomey-Calavi, Bénin Développeur Front-end - Trois Ventes Services

- Intégration de maquettes Figma & Adobe XD à des sites Shopify, WordPress et Prestashop
- Résolutions de bugs et Optimisation de la vitesse de chargement
- Création de pages et de fonctionnalités personnalisées en accord avec les cahiers de charges fournis
- · Collaboration continue avec l'équipe backend

Févr. 2023 - Mars. 2023 Abomey-Calavi, Bénin Stage Professionnel - IwajuTech

- Développement de l'interface de la 1ère version de Yemi Services
- Création d'une PWA
- Tests unitaires et d'intégrations sur les projets en cours
- Collaboration avec l'équipe design et l'équipe backend

FORMATION

Oct. 2019 - Juil. 2022 Lokossa, Bénin Licence en Informatique et Télécommunications Institut National Supérieur de Technologie Industrielle

COMPÉTENCES

Langages: HTML, CSS, JavaScript, TypeScript, Liquid

Frameworks: React, Next.js, Remix UI: Tailwind CSS, daisyUI, shadcn/ui Animations: CSS, GSAP, three.js API: Node-API, Express.js, GraphQL

Version Control : Github

LANGUES

Français | Langue maternelle

Anglais | Courant

CENTRES D'INTÉRÊT

Veille technologique, Intelligence émotionnelle Lecture, foi, boxe, basketball, musique (piano)

RÉSEAUX SOCIAUX

LinkedIn: https://www.linkedin.com/in/ruben-white22/

Website: https://whitedev.vercel.app/fr Github: https://github.com/ruben-senpai11